臺灣彰化地方法院刑事判決　　　　　　　 96年度訴字第374號
公　訴　人　臺灣彰化地方法院檢察署檢察官
被　　　告　甲○○
上列被告因毒品危害防制條例案件，經檢察官提起公訴（96年度
毒偵字第798號），被告於準備程序中自白犯罪，本院聽取當事
人之意見後，裁定由受命法官獨任行簡式審判程序，茲判決如下
：
    主  文
甲○○施用第一級毒品，處有期徒刑肆月，如易科罰金，以新
臺幣壹仟元折算壹日；減為有期徒刑貳月，如易科罰金，以新臺
幣壹仟元折算壹日。又施用第一級毒品，處有期徒刑肆月，如
易科罰金，以新臺幣壹仟元折算壹日；減為有期徒刑貳月，如易
科罰金，以新臺幣壹仟元折算壹日。應執行有期徒刑月，如易
易科罰金，以新臺幣壹仟元折算壹日。
    事實及理由
一、犯罪事實：
  (一)甲○○前因施用施用毒品，經強制戒治，於民國（下同）92
    年7月11日停止執行出所，至92年12月8日保護管束期滿未經
    撤銷，視為執行完畢。又於93年間犯施用毒品罪，經本院（
    93年度訴字第1101號判決）處有期徒刑11月；及94年間犯施
    用毒品罪，經本院（94年度訴字第1038號判決）處有期徒刑
    1年，接續執行，95年11月3日假釋出監，本應於96年3月5日
    假釋期滿（然96年1月間犯本判決案件，本應於判決確定後6
    個月內，撤銷前開假釋，然又因中華民國96年罪犯減刑條例
    於95年7月16日施行，先前服刑過半，所宣告1年、11月之有
    期徒刑，視為已於96年7月16日執行完畢，而無庸撤銷假釋
    ）。
  (二)甲○○仍不知悔改，復基於施用第一級毒品海洛因之個別犯
    意，於96年1月3日某時、96年1月17日某時共2次，在竹塘鄉
    某朋友家，以針筒注射方式，各施用第一級毒品海洛因1 次
    。嗣於96年1月4日、96年1月18日至臺灣彰化方法院檢察署
    觀護人室接受採尿，均呈現「可待因、嗎啡」陽性反應，始
    查悉上情。甲○○則另檢察官供述其上游之販毒者，因而破
    獲來源，將經檢察官將販毒者緝獲並起訴。
二、認定事實之證據及理由：
  (一)被告於偵訊、本院審理中之自白。
  (二)臺灣彰化地方法院檢察署施用毒品販售保護管束人犯採尿報
    到表2張，證明被告接受採尿送驗之事實。
  (三)中山醫學大學附設醫院之尿液檢驗報告2紙，證明被告驗尿
    呈現「嗎啡、可待因」之陽性反應。行政院衛生署管制藥物
    管理局93年7月16日管檢字第0930006199號函示意見：
    「依據Clark's Analysis of  Drugs and Poisons一書第三
    版之記載：... 第一級毒品海洛因亦可代謝成嗎啡，且海洛
    因常見含有少量6-乙醯可待因雜質成分，該成分可代謝為可
    待因及嗎啡。... 」（參照行政院衛生署管制藥品管理局發
    行「濫用藥物檢驗相關解釋彙編」P.14）故可證明被告因施
    用海洛因而同時檢出「可待因、嗎啡」陽性反應。
  (四)臺灣高等法院被告全國前案紀錄表，全國施用毒品案件紀錄
    表，證明被告於強制戒治後五年內再犯本罪。
  (五)被告自白核與事實相符，足堪採信。本件事證明確，被告施
    用第一級毒品犯行，已可認定。
三、論罪科刑：
  (一)核被告所為，係犯毒品危害防制條例第10條第1項之施用第
    一級毒品罪。被告持有毒品之低度行為，應為施用之高度行
    為所吸收，不另論罪。被告2次施用第一級毒品，犯罪時間
    均不同，顯係各別起意，亦應分論併罰。
  (二)按刑法第78條第1項前段規定：「假釋中因故意更犯罪，受
    有期徒刑以上刑之宣告者，於判決確定後六月以內，撤銷其
    假釋。」被告前次假釋期間應於96年3月5日期滿，又因被告
    假釋期中96年1月4日、96年1月18日犯本件施用毒品罪，本
    判決又為有期徒刑以上之宣告，本應於撤銷假釋。然中華民
    國96年罪犯減刑條例於96年7月16日施行，依該條例第2條第
    2項之規定，假釋中人犯，視為已減刑，無庸聲請裁定減刑
    。而被告上述所犯施用毒品罪（93年度訴字1101號、94年訴
    字1038號），亦非該條例第3條不得減刑之重大犯罪。而被
    告前開有期徒刑執行過半始假釋出監，故上述未執行完畢之
    有期徒刑，於96年7月16日減刑後，視為已執行完畢，無撤
    銷假釋繼續執行問題。
  (三)按毒品危害防制條例第17條規定，犯同條例第10條之罪，供
    出毒品來源，因而破獲者，得減輕其刑。被告經起訴後，主
    動向內勤檢察官檢舉其毒品來源，並經查獲該販毒者，有起
    訴書一份附卷可證，應減輕其刑。
  (四)量刑審酌：被告有多次毒品前科，素行不良，被告自述目前
    擔任看護工，其先生因意外亡故，尚有二名子女就讀高中，
    被告既有家庭責任，卻又未曾下定決心戒毒，本應譴責，但
    被告審理中供出上游，經檢察官查獲來源，有心悔過向善，
    犯後坦承犯行，態度尚屬良好等一切情狀，量刑如主文。
  (五)按中華民國96年罪犯減刑條例已於96年7月16日施行，又本
    件犯罪係在96年4月24日以前，且並無排除於中華民國96年
    罪犯減刑條例第3條所示之不適用情形，故應依該條例第7條
    ，就原本宣告刑，諭知其減得之刑，並依同條例第9條就減
    得之刑，諭知易科罰金之折算標準，以示懲儆。並依同條例
    第10條第1項，就減得之刑定應執行刑。
  (六)又公訴意旨另以：被告除上述2次施用毒品外，自96年1月
    4日起至96年1月18日止，多次施用海洛因，違反毒品危害防
    制條例第10條第1項云云。然按刑事訴訟法第156條第2項規
    定，被告之自白，不得作為有罪判決之唯一證據，仍應調查
    其他必要之證據，以察其是否與事實相符。檢察官指控被告
    自多次施用毒品，除了上述認定有罪之部分有驗尿報告可稽
    外，其餘部分均欠缺補強證據，不足以認定犯罪成立。惟檢
    察官認為此部分與前述有罪部分，屬於「集合犯」之概括一
    罪關係，本院不另為無罪諭知，併此敘明。
四、適用之法律：
  (一)刑事訴訟法第273條之1、第310條之2、第454條第1項。
  (二)毒品危害防制條例第10條第1項、第17條、刑法第11條前段
    、第41條第1項、第51條第5款。
  (三)中華民國96年罪犯減刑條例第2條第1項第3款、第7條、第9
    條、第10條第1項。
本案經檢察官張尹敏到庭執行職務。
中　　華　　民　　國　　96　　年　　11 　月　　23  　日
                  刑事第三庭    法  官  葉明松
以上正本證明與原本無異。
如不服本判決應於收受本判決後十日內向本院提出上訴書狀，其
未敘述上訴理由者，並得於提起上訴後十日內向本院補提理由書
狀（均須按他造當事人之人數附繕本）「切勿逕送上級法院」。
中　　華　　民　　國　　96　　年　　11 　月　　23  　日
                                書記官  魏嘉信
附錄本案論罪法條：
毒品危害防制條例第10條
施用第一級毒品者，處 6 月以上 5 年以下有期徒刑。
施用第二級毒品者，處 3 年以下有期徒刑。
